【裁判字號】    97,審訴,1372
【裁判日期】    970527
【裁判案由】    毒品危害防制條例
【裁判全文】
臺灣高雄地方法院刑事判決            97年度審訴字第1372號
公  訴  人  臺灣高雄地方法院檢察署檢察官
被      告  甲○○
指定辯護人  本院公設辯護人蘇鴻吉
上列被告因毒品危害防制條例案件，經檢察官提起公訴（97年度
毒偵字第1080號），本院合議庭裁定由受命法官獨任依協商程序
審理，判決如下：
    主  文
甲○○施用第一級毒品，累犯，處有期徒刑捌月。扣案之第一級
毒品海洛因壹包（驗後淨重零點零肆捌公克），沒收銷燬之。
    事實及理由
一、本件犯罪事實及證據，除犯罪事實「甲○○曾因施用毒品案
    件，經臺灣高雄地方法院於民國93年6 月29日判處有期徒刑
    1 年，並於民國96年7 月15日執行完畢」更正為「甲○○曾
    因施用毒品案件，經法院裁定送觀察、勒戒後，認有繼續施
    用毒品傾向，而經法院裁定令入戒治處所施以強制戒治，於
    89年2 月18日強制戒治執行完畢釋放出戒治處所，嗣於前開
    強制戒治執行完畢釋放後5 年內，再犯施用毒品案件，分別
    經本院以92年度易字第834 號判決，判處有期徒刑10月、3
    月確定，及以93年度訴字第190 號判決，判處有期徒刑8 月
    、6 月確定，並經本院以93年度聲字第3183號裁定，就上開
    案件定應執行刑為有期徒刑1 年10月，嗣又因施用毒品案件
    ，經本院以93年度訴字第1278號判決，判處有期徒刑1 年確
    定，入監服刑後，於95年4 月11日假釋出監，然遭撤銷假釋
    ，再度入監服刑，於96年7 月15日執行完畢」；「並當場扣
    得第一級毒品海洛因1 包（毛重0.2 公克）」更正為「並當
    場扣得第一級毒品海洛因1 包（驗後淨重0.048 公克）」；
    證據部分補充「被告甲○○於本院審理中之自白」及「高雄
    市立凱旋醫院濫用藥物成品檢驗鑑定書」外，餘均引用檢察
    官起訴書之記載，如附件。
二、本件被告業已認罪，並經辯護人協助下與檢察官於審判外達
    成協商之合意，渠等合意內容為：被告願受科刑範圍如主文
    所載。經核被告所為，係犯毒品危害防制條例第10條第1 項
    之施用第一級毒品罪，且上開協商合意內容，並無刑事訴訟
    法第455 條之4 第1 項所列不得認罪協商之情形，本件既經
    檢察官聲請改依協商程序而為判決，本院爰不經言詞辯論，
    於協商合意範圍內為協商判決。
三、應適用之法條：刑事訴訟法第455 條之4 第2 項、第455 條
    之8 、第454 條第2 項，毒品危害防制條例第10條第1 項、
    第18條第1 項前段，刑法第11條、第47條第1 項。
四、本判決除有刑事訴訟法第455 條之4 第1 項第1 款、第2 款
    、第4 款、第6 款、第7 款所定情形之一，或違反同條第2
    項規定者外，不得上訴。
本案經檢察官鄭益雄到庭執行職務。
中    華    民    國    97    年    5     月    27    日
                  刑事第七庭    法  官  陳君杰
以上正本證明與原本無異。
如不服本判決，應於判決送達後10日內，向本院提出上訴狀。
中    華    民    國    97    年    5     月    27    日
                                書記官  李承悌
附錄本判決論罪科刑法條全文：
毒品危害防制條例第10條第1項
施用第一級毒品者，處6 月以上5 年以下有期徒刑。
附件：
臺灣高雄地方法院檢察署檢察官起訴書
                                     97年度毒偵字第1080號
     被      告  甲○○  男  43歲（民國○○年○○月○○日生）
                         住高雄縣鳳山市○○路329巷46號
                         身分證統一編號：Ｚ000000000號
 上列被告因違反毒品危害防制條例案件，已經偵查終結，認應該
 提起公訴，茲將犯罪事實及證據並所犯法條分敘如下：
         犯罪事實
 一、甲○○曾因施用毒品案件，經臺灣高雄地方法院於民國93年
     6 月29日判處有期徒刑1年，並於民國96年7月15日執行完畢
     。詎仍不知悔改，基於施用第一級毒品海洛因之犯意，於97
     年1 月17日凌晨0時許，在高雄縣鳳山市○○路329巷46號住
     處施用第一級毒品海洛因，嗣為警於97 年1月18日12時20分
     許，在高雄市○鎮區○○路與凱旋路口查獲，並當場扣得第
     一級毒品海洛因1包（毛重0.2公克）。
 二、案經高雄縣政府警察局前鎮分局報告偵辦。
         證據並所犯法條
 一、證據清單及待證事實
 ┌──┬───────────┬────────────┐
 │編號│證據清單              │待證事實                │
 ├──┼───────────┼────────────┤
 │一  │高雄市立凱旋醫院濫用藥│被告尿液呈嗎啡陽性反應之│
 │    │物尿液檢驗報告1 紙。  │事實。                  │
 ├──┼───────────┼────────────┤
 │二  │刑案資料查註紀錄表及全│被告5 年內再犯本件施用毒│
 │    │國施用毒品案件紀錄表各│品案件之事實。          │
 │    │1份。                 │                        │
 └──┴───────────┴────────────┘
 二、核被告所為，係犯毒品危害防制條例第10 條第1項之施用第
     一級毒品罪嫌。被告持有第一級毒品海洛因進而施用，其持
     有之低度行為，應為其施用之高度行為所吸收，不另論罪。
     又被告前因毒品案件，經臺灣高雄地方法院判處有期徒刑 1
     年，於96 年7月15日執行完畢等情，有刑案查註紀錄表在卷
     可稽，被告5 年內故意再犯有期徒刑以上之罪，為累犯，請
     依刑法第47 條第1項規定加重其刑。扣案第一級毒品海洛因
     1小包（毛重0.2公克）請依毒品危害防制條例第18條前段宣
     告沒收並諭知銷毀。
 三、依毒品危害防制條例第23 條第2項及刑事訴訟法第251條第1
     項提起公訴。
     此    致
 臺灣高雄地方法院
 中    華    民    國    97    年    3     月    17    日
                               檢 察 官    乙    ○    ○
 上正本證明與原本無異
 中    華    民    國    97    年    4     月    11    日
                               書 記 官    王    博    弘
 所犯法條：
 毒品危害防制條例第10條
 施用第一級毒品者，處六月以上五年以下有期徒刑。
 施用第二級毒品者，處三年以下有期徒刑。


司法院資訊處製作；財團法人民間司法改革基金會備份。
